---
title: "Data Manipulation with dplyr in R"
output: html_notebook
---

Bem-vindo ao projeto: Manipulação de dados com dplyr em R. Neste projeto, você aprenderá como manipular dados com o pacote dplyr em R. Ao final deste projeto, você entenderá como usar diferentes verbos dplyr, como o verbo de seleção, o verbo de filtro, o verbo de organização, o verbo de mutação, o verbo de resumo e o verbo group_by para manipular o conjunto de dados do gapminder. Além disso, você aprenderá como combinar diferentes verbos dplyr para manipular o conjunto de dados gapminder para obter o resultado desejado. Observe que você não precisa ser um analista de dados especialista, cientista de dados ou analista estatístico para ter sucesso neste projeto guiado, apenas uma familiaridade com a linguagem R será suficiente.

## **Sobre o Tidyverse**

O [tidyverse](https://tidyverse.org) é uma **coleção opinativa de pacotes R** projetados para ciência de dados. Todos os pacotes compartilham uma filosofia de design subjacente, gramática e estruturas de dados.

### 1. **Instalando e Conhecendo os Pacotes**

O [dplyr](https://dplyr.tidyverse.org) é uma gramática de manipulação de dados que fornece um conjunto consistente de verbos que ajudam você a resolver os desafios mais comuns de manipulação de dados. Já o **Gapminder data** são trechos dos dados do Gapminder sobre expectativa de vida, PIB per capita e população por país.

```{r}
install.packages("dplyr")
install.packages("gapminder")

library(dplyr)
library(gapminder)
```

### 2. **Olhando o Dataset e Checando a Estrutura**

O [glimpse()](https://dplyr.tidyverse.org/reference/glimpse.html) é como uma versão transposta de print() e str(): as colunas percorrem a página e os dados são executados. Isso torna possível ver todas as colunas em um quadro de dados. É um pouco como aplicado a um quadro de dados mas ele tenta mostrar o máximo de dados possível (e sempre mostra os dados subjacentes, mesmo quando aplicado para uma fonte de dados remota.) O [str()](https://rdrr.io/r/utils/str.html) exibe de forma compacta a estrutura interna de um objeto R.

```{r}
# Observando o dataset
gapminder

# Conhecendo a estrutura
glimpse(gapminder)

# O mesmo objetivo do glimpse
str(gapminder) 
```

### 3. **O Verbo Select**

O [select()](https://sparkbyexamples.com/r-programming/r-select-function-from-dplyr/) é uma função do pacote R que é usada para selecionar variáveis de quadro de dados por nome/índice e também é usada para renomear variáveis ao selecionar e descartar variáveis por nome.

```{r}
# Selecione as colunas de país e continente
gapminder %>%
  select(country, continent)

# Armazene o resultado em uma variável chamada country_con
country_con <- gapminder %>%
  select(country, continent)
```

### 4. **O Verbo Filter**

A função [filter()](https://sparkbyexamples.com/r-programming/r-dplyr-filter/) do package **dplyr** é usada para filtrar as linhas do quadro de dados em R. Observe que filter() não filtra os dados, em vez disso, retém todas as linhas que satisfazem a condição especificada.

```{r}
# Filtrar o conjunto de dados gapminder para o ano de 1962
gapminder %>%
  filter(year == 1962)

# Filtro para China em 2002
gapminder %>%
  filter(year == 2002, country == "China")
```


